---
title: "1ere analyse"
author: "Savannah LAURENT"
date: "07/05/2022"
output: 
  html_document:
    number_sections: yes
    toc: yes
  editor_options:
    chunk_output_type: console
  
---

À travers ce second script nous allons générer deux cartes :

1. une carte de vote de la ville de Bondy
2. une carte faite à partir d'une variable de carroyage
   
```{r setup, include=FALSE}
knitr::opts_chunk$set(echo = TRUE)
```

## CARTE DE VOTE

Nous allons dans un premier temps importer les données nécéssaire à la génération de cette première carte. 

```{r}
library(linemap)
library(sf)
library(mapsf)
data <- st_read("vote.gpkg", "jointure")
```

```{r}
seuils <- c(0,25, 50, 75, 100, 125, 150, 175, 200, 300)
palette <- mf_get_pal(n = c(5,2), pal = c("Mint", "Burg"))
hist(data$txVotants, border = NA, breaks = seuils, right = F, col=palette, main = "", xlab = "", ylab="")
mf_map(data,  var = "txVotants", breaks = seuils, pal = palette,border = NA, leg_pos = "n")
mf_label(data, "txVotants")
par(mar = c(2,2,2,2))
```

```{r}
library(sf)
getwd()
zone <- st_read("vote.gpkg", "zone")
str("zone")
zone$numBureau
zone [zone$numBureau == 1,]
zone [1,2]
fusion <- st_union(zone)
str(zone)
plot(zone$geom)
library(mapsf)
mf_map(zone, type = "choro", border = NA,var = "aire")
zone <- zone [zone$numBureau %in% seq(1,30),]
summary(zone)
mf_map(zone, type = "choro", pal = "Burg",
       border = NA, var = "txVotants")
```



## CARTE INSEE

Nous pouvons générer une carte du carroyage de la ville de Bondy grâce à la fonction : mf_map

```{r}
library(mapsf)
data <- st_read("insee.gpkg", "bondy")
mf_map(data, type = "choro", pal = "Burg",
       border = NA, var = "Men_pauv", leg_title = "Nb de ménages pauvres")
mf_layout(title =  "Pauvreté à Bondy", credits = "INSEE Carroyage 200 m") 
```
